【裁判字號】    92,訴,1100
【裁判日期】    920916
【裁判案由】    妨害公務等
【裁判全文】
臺灣彰化地方法院刑事判決                        九十二年度訴字第一一號
    公  訴  人  臺灣彰化地方法院檢察署檢察官
    被      告  乙○○
右列被告因妨害公務等案件，經檢察官聲請簡易判決處刑（九十二年度偵字第三一七
九號），本院員林簡易庭認不宜簡易判決處刑而移由本院刑事庭審理，經訊問被告後
，被告自白犯罪，本院刑事庭裁定依簡式審判程序判決如左：
    主  文
乙○○共同損壞公務員職務上委託第三人掌管之文書，處有期徒刑肆月，如易科罰金
，以佰元折算壹日，緩刑貳年。
    事  實
一、乙○○於民國七十年九月間起，在坐落彰化縣永靖鄉○○段一一二地號土地上從
    事農業，而該地號即由所有人乙○○向公營事業機關甲○○○股份有限公司（下
    稱台電公司）申請用電而裝置電表一個（電號：00000000），並設置電
    動抽水機內以抽水灌溉，惟因抽水機使用所耗之電量甚高，乙○○為圖降低電費
    開銷，竟意圖為自己不法之所有，於八十九年底（確實日期不詳），委請具有共
    同犯意聯絡之某不詳姓名年籍成年男子，擅自將臺電公司公務員職務上裝設在前
    開電表外箱蓋、電表白鐵扣環及電表玻璃罩上、連同該電表出租並委託電力用戶
    即乙○○保管用以證明為臺電公司所加封而具有準文書性質之封印鎖二只撬開，
    並拆斷電表玻璃罩封印鉛塊銅線、鋁插，取下電表玻璃罩後，再擅自改動電夠表
    內部構件，調整電表圓盤，致使用用電器具時電表圓盤不轉，計量失效不準，而
    以此方法接續竊電使用。嗣於九十一年十二月二十一日上午十時二十分許，經警
    會同台電公司稽查人員前往上址查獲，並扣得該改造電表、白鐵扣環封印鎖一個
    。經核算計竊得電力五千二百七十五度，價值新臺幣（下同）二萬一千九百七十
    八元。
二、案經彰化縣警察局員林分局報請台灣彰化地方法院檢察署檢察官聲請簡易判決處
    刑，本院裁定改依簡式審判程序審理。
    理  由
一、右揭事實業據被告乙○○於本院審理時供認不諱，核與證人即台電公司稽查人員
    丙○○於警、偵訊時之證述情節相符，又上址電表先前每雙月用電四十餘度、六
    十餘度、七十餘度，於查獲後即九十二年一、二月分之用電量即為三百餘度；且
    有台電公司用電實地調查書、追償電費計算表、用電戶基本資料表、稽查現場照
    片二張附卷可稽，並有扣案經改造之電表、白鐵扣環封印鎖各一個可證。本件事
    證明確，事證明確，被告犯行洵堪認定，應依法論科。
二、按臺電公司在用戶電表上裝置之封印，一面刻有臺電公司或臺電字樣，一面印有
    閃光圖案，用以證明為臺電公司所加封，即與刑法第二百二十條所稱足以為表示
    其用意之證明相當，自應以文書論，且已隨同出租之電表，由用戶保管，如加以
    損壞，即應成立刑法第一百三十八條之損壞公務員職務上委託第三人掌管之文書
    罪。查本件被告損壞上開電表內外層封印鎖後擅自改動電表內部構件計度齒輪，
    ，致使用用電器具時，電表圓盤轉慢，計量失效不準，而以此方法竊電使用，核
    其所為，係犯刑法第一百三十八條之損壞公務員職務上委託第三人掌管之文書及
    電業法第一百零六條第三款之竊電罪。被告與其所委請之某不詳姓名年籍成年人
    間，具有犯意之聯絡及行為之分擔，為共同正犯。被告先後損壞上開電表內外層
    封印鎖，其主觀上僅為達成同一竊電之目的，客觀上其行為時間、空間復緊密連
    接，應屬一行為接續為之，為接續犯，僅論以實質上一罪。再被告所犯上開二罪
    間，有方法目的之牽連關係，為牽連犯，應依刑法第五十五條之規定，從一重即
    損壞公務員職務上委託第三人掌管之文書罪處斷。爰審酌被告之品行、犯罪之動
    機、目的乃為貪圖小利、犯罪所生之危害非鉅、所竊得之電力度數暨迄今尚未補
    繳電費，及犯後猶飾詞卸責、不知悔改等一切情狀，量處如主文所示之刑，並諭
    知易科罰金之折算標準，以資懲儆。扣案之電表（表號00000000號）、
    封印鎖（鎖號Ｅ0000000號）各一只，係臺電公司所有，爰不予宣告沒收
    。
三、被告行為後，刑法第四十一條業經立法院於九十年元月四日修正，將易科罰金之
    適用範圍擴大為五年以下有期徒刑之罪，並經總統於九十年一月十日公佈，同年
    一月十二日生效，被告所犯損壞公務員職務上委託第三人掌管之文書罪，其最高
    本刑為五年以下有期徒刑，比較易科罰金規定新舊法結果，以新法較有利於被告
    ，依刑法第二條第一項前段規定，自應適用修正後之刑法第四十一條第一項前段
    ，併此敘明。末查，被告前未曾受有期徒刑以上刑之宣告，有台灣高等法院被告
    全國前案紀錄表在卷可憑，被告因一時貪念、糊塗失慮致犯本罪，本院認其歷經
    本案偵審程序及罪刑之宣告，當知所警惕而應無再犯之虞，因認上開所宣告之刑
    ，以暫不執行為適當，爰併予宣告緩刑二年，以啟自新，用觀其後效。
據上論斷，應依刑事訴訟法第四百五十二條、第二百九十九條第一項前段、第二百七
十三條之一第一項，電業法第一百零六條第三款，刑法第十一條前段、第二條第一項
前段、第二十八條、第一百三十八條、第二百二十條第一項、第五十五條、修正後第
四十一條第一項前段、第七十四條第一款，罰金罰鍰提高標準條例第一條前段、第二
條，判決如主文。
本案經檢察官郭銘禮到庭執行職務。
中      華      民      國      九十二    年      九      月    十六    日
                                臺灣彰化地方法院刑事第一庭
                                  法      官  宋  恭  良
右正本證明與原本無異。
如不服本判決，應於判決送達後十日內向本院提出上訴狀( 須附繕本 )。
告訴人或被害人對於判決如有不服具備理由請求檢察官上訴者，其上訴期間之計算係
以檢察官收受判決正本之日期為準。
                                  法院書記官  劉  玫  金
中      華      民      國      九十二    年      九      月    十八    日
電業法第一百零六條第三款
電業法第一百零六條有左列行為之一者為竊電，處五年以下有期徒刑、拘役或五百元
以下罰金：
一、未經電業供電而在其供電線路上私接電線者。
二、繞越電度表或其他計電器，損壞或改動表外之線路者。
三、損壞或改變電度表、無效電力計、其他計電器之構造，或以其他方法使其失效不
準者。
四、在電價較低之線路上，私接電價較高之電器者。
五、包燈用戶，在原定電燈盞數及瓦特數以外，私自增加盞數或瓦特數者。
刑法第一百三十八條
毀棄、損壞或隱匿公務員職務上掌管或委託第三人掌管之文書、圖畫、物品，或致令
不堪用者，處五年以下有期徒刑。


司法院資訊處製作；財團法人民間司法改革基金會備份。
